【裁判字號】    98,訴,1220
【裁判日期】    990426
【裁判案由】    毒品危害防制條例等
【裁判全文】
臺灣高雄地方法院刑事判決              98年度訴字第1220號
公  訴  人  臺灣高雄地方法院檢察署檢察官
被      告  戊○○
選任辯護人  林石猛律師
            蔡坤展律師
被      告  子○○
選任辯護人  鄭國安律師
            吳麗珠律師
            賴柏宏律師
被      告  壬○○
選任辯護人  孫嘉男律師
被      告  丁○○
指定辯護人  莊博文律師
上列被告因毒品危害防制條例等案件，經檢察官提起公訴（98年
度偵字第20682 號），及移送併辦（98年度偵字第29489 號），
本院判決如下：
    主  文
戊○○犯非法持有可發射子彈具殺傷力之改造手槍罪，處有期徒
刑參年陸月，併科罰金新臺幣拾萬元，罰金如易服勞役，以新臺
幣壹仟元折算壹日，扣案如附表四編號1 所示之物均沒收；又犯
如附表一所示之罪，分別判處如附表一編號1 至3 所示之主刑及
從刑欄所示之刑。應執行有期徒刑參拾年，併科罰金新臺幣拾萬
元，罰金如易服勞役，以新臺幣壹仟元折算壹日，扣案如附表四
編號2 、3 所示之物，均沒收銷燬之；扣案如附表四編號1 、4
所示之物，及販賣第一、二級毒品所得共新臺幣壹萬肆仟伍佰元
，均沒收。其餘被訴部分無罪。
子○○無罪。
壬○○犯如附表二所示之罪，均累犯，分別判處如附表二編號1
、2 所示之主刑及從刑欄所示之刑。應執行有期徒刑貳拾年，扣
案如附表四編號5 、6 所示之物，均沒收銷燬之；扣案如附表四
編號7 所示之物，均沒收；未扣案販賣第一、二級毒品所得共新
臺幣貳仟伍佰元沒收，如全部或一部不能沒收時，以其財產抵償
之。其餘被訴部分無罪。
丁○○共同販賣第一級毒品，累犯，處有期徒刑拾陸年，未扣案
共同販賣第一級毒品所得新臺幣伍佰元應與戊○○連帶沒收之，
如全部或一部不能沒收時，應以其與戊○○之財產連帶抵償之。
其餘被訴部分無罪。
    事  實
一、壬○○曾因施用第二級毒品案件，經法院判處應執行有期徒
    刑3 月確定，於民國97年12月18日執行完畢。丁○○曾因施
    用第一、二級毒品案件，分別經法院判處應執行有期徒刑1
    年3 月確定，嗣經減刑為7 月15日，於96年7 月11日縮短刑
    期假釋出監，並於97年4 月16日假釋期滿未經撤銷執行完畢
    。
二、戊○○（綽號「匿桑」、「里桑」）、壬○○（綽號「澎仔
    」、「平仔」）、丁○○（「綽號「阿宏」）等人均明知海
    洛因、甲基安非他命係毒品危害防制條例第2 條第2 項第1
    、2 款所列之第一、二級毒品，不得販賣及持有。詎戊○○
    、壬○○竟分別基於販賣第一級毒品海洛因及第二級毒品甲
    基安非他命之犯意，分別以附表一、二所示之代價及方式，
    販賣第一級毒品海洛因或第二級毒品甲基安非他命給附表一
    、二所示之人，而丁○○則與戊○○（此部分未據起訴）共
    同基於販賣第一級毒品海洛因之犯意聯絡，以附表三所示之
    代價及方式，販賣第一級毒品海洛因給附表三所示之人。
三、又戊○○明知具有殺傷力之槍枝及子彈，係槍砲彈藥刀械管
    制條例所管制之物品，未經許可，不得無故持有，竟未經許
    可於不詳時、地，以不詳方式，取得具殺傷力之仿BERETTA
    廠92FS型半自動手槍製造之改造手槍1 支（含彈匣2 個、槍
    枝管制編號0000000000）及具殺傷力之子彈24顆（其中8 顆
    已經鑑定試射而滅失），而非法持有之。
四、嗣於98年7 月10日10時10分許，經警持本院法官所核發之搜
    索票，在高雄大寮鄉○○村○○街66號之戊○○住處實施搜
    索，在該處扣得行動電話8 支（序號Ｚ000000000、序號0000
    00000000000 、序號000000000000000 、序號000000000000
    000 ；序號000000000000000 、序號000000000000000 ；序
    號000000000000000000；序號000000000000000 ），另於該
    住處後方停車棚之空油漆桶內查扣得海洛因23小包（合計驗
    後淨重為3.8 公克）、甲基安非他命15小包（合計驗後淨重
    為1.923 公克）、裝毒品用夾鏈袋4 個、裝毒品用塑膠罐1
    個、空夾鏈袋2 包，在空酒甕內查扣具殺傷力之仿BERETTA
    廠92FS型半自動手槍製造之改造手槍1 把（含彈匣2 個、槍
    枝管制編號0000000000號）、具殺傷力之子彈24顆（其中8
    顆已經鑑定試射而滅失）。又於同日10時25分許，經警持本
    院法官核發之搜索票，前往高雄大寮鄉○○村○○路○ 段85
    6 巷47號之10、43號之壬○○租處實施搜索，查扣毒品殘渣
    袋2 個、空夾鍊袋4 包、封口機1 組、削尖吸管1 支、SAMS
    UNG 行動電話1 支（搭配門號0000000000號）、甲基安非他
    命4 小包（合計驗後淨重為0.763 公克）、海洛因9 小包（
    合計驗後淨重為1.23公克），始查悉上情。
五、案經乙○○政府警察局移送臺灣高雄地方法院檢察署檢察官
    偵查起訴。。
    理  由
甲、證據能力部分：
一、按通訊監聽（錄）本質上係搜索扣押之延伸，其取得證據之
    證據能力有無，厥以監聽（錄）之「合法性」作決定。此種
    監聽（錄）取得之證據，雖具有「審判外陳述」之外觀，但
    並不適用供述證據之傳聞排除法則。監聽（錄）取得之證據
    ，合法取得之證據所須檢驗者，為證據之「同一性」及「真
    實性」。詳言之，監聽（錄）取得之錄音須與監聽內容一致
    、錄音之譯文須與取得之錄音一致，始符合證據「同一性」
    之要求，又錄音譯文之解讀，須符合原來對話人之意思，始
    符合證據「真實性」之要求，而具備足夠證明力。此種證據
    因係機械操作形成，「同一性」係檢驗機械性能與操作技術
    ，「真實性」則係檢驗譯作者之聽寫與理解能力，與傳聞證
    據之檢驗原理，迥不相同，亦即通訊監察之錄音，係利用科
    技產物取得之證據，與供述證據性質不同，是否具備證據能
    力，端以證據取得是否合法性為定，不適用傳聞排除法則。
    若取得證據之機械性能與操作技術無虞，錄音內容之同一性
    即不成問題，又翻譯者之聽覺及語言之理解若不成問題，譯
    文與錄音之同一性，即無可非議（最高法院97年台上字第39
    36號、3872號判決意旨參照）。本件卷附監聽譯文係經本院
    法官核發通訊監察書，有本院號通訊監察書暨附件影本共26
    份可憑（偵查報告卷第49至111 頁），故係屬合法之通訊監
    察，則在通訊監察期間取得被告上開門號與相關人員之錄音
    ，並無違法取證之瑕疵，且被告及辯護人於本院審理時均不
    爭執監聽譯文內容與監聽之同一性，依前揭說明，卷附之監
    聽譯文自有證據能力。
二、按被告以外之人於審判外之言詞或書面陳述，除法律有規定
    者外，不得作為證據；又被告以外之人於審判外之陳述，雖
    不符刑事訴訟法第159 條之1 至第159 條之4 之規定，而經
    當事人於審判程式同意作為證據，法院審酌該言詞陳述或書
    面陳述作成時之情況，認為適當者，亦得為證據；當事人、
    代理人或辯護人於法院調查證據時，知有第159 條第1 項不
    得為證據之情形，而未於言詞辯論終結前聲明異議者，視為
    有前項之同意。刑事訴訟法第159 條第1 項、第159 條之5
    分別定有明文。經查，本判決所引用之各項證據資料（辯護
    人所爭執之證據均未引用為被告有罪之證據），其屬於被告
    以外之人於審判外之言詞、書面陳述者，均據本院於調查證
    據程式逐一提示並告以要旨，檢察官、被告、辯護人均知該
    等證據為被告以外之人之審判外陳述，均未於言詞辯論終結
    前聲明異議，本院審酌上開證據作成時之情況，亦無不當取
    供等情形，認為以之作為本案之證據亦屬適當，依刑事訴訟
    法第159 條之5 規定，應有證據能力。
乙、有罪部分：
壹、被告戊○○部分：
一、訊據被告戊○○矢口否認有上揭犯行，並辯稱：槍枝係在伊
    住處外面查獲，伊從未看過，並非伊所有，且槍枝上也未驗
    出伊之指紋。毒品亦非伊所有，係伊託壬○○購買，寄放在
    伊這裡，這些東西伊都是要給壬○○。但壬○○說東西放在
    伊這裡就好。伊承認持有毒品，但伊沒有販賣云云。經查：
二、非法持有改造手槍及子彈部分：
  (一)上揭警方在高雄大寮鄉○○村○○街66號之戊○○住處實施
    搜索時，於該住處後方停車棚之空酒甕內查扣手槍2 把（其
    中1 把含彈匣1 個、槍枝管制編號0000000000，認係仿GLOC
    K 廠27型半自動手槍製造之槍枝，槍管內具阻鐵，無法發射
    彈丸，認不具殺傷力）、子彈24顆之事實，有本院搜索票、
    搜索扣押筆錄、扣押物品目錄表（警卷第25至3 頁）、現場
    蒐證及扣押物照片20張（偵一卷第63至72頁）、乙○○政府
    警察局槍枝初步檢視報告表暨槍枝及子彈照片12張（警卷第
    56至60頁）等證據在卷可稽，且扣案槍、彈經送鑑定後，槍
    枝部分其中1 把含彈匣2 個、槍枝管制編號0000000000，認
    係改造手槍，由仿BERETTA 廠92FS型半自動手槍製造之槍枝
    ，換裝土造金屬槍管而成，擊發功能正常，可供擊發適用子
    彈使用，認具殺傷力；子彈部分其中16顆，均係口徑9mm 制
    式子彈，採樣5 顆試射，可擊發，認均具殺傷力；另8 顆，
    認均係非制式子彈，由金屬彈殼組合直徑9.0 ±0.5mm 金屬
    彈頭而成，採樣3 顆試射，可擊發，認均具殺傷力，有內政
    部警政署刑事警察局鑑驗書1 份在卷可稽（偵一卷第292 至
    293 頁）。
  (二)被告戊○○雖仍以前詞置辯，惟從上開查獲現場照片觀之，
    本件查扣槍彈處之停車棚緊鄰被告戊○○之住所，且警方於
    該停車棚內離上開槍、彈藏放點不遠處，亦同時查獲本件被
    告戊○○持有之第一級毒品海洛因及第二級毒品甲基安非他
    命，而被告戊○○於本院亦坦承扣案毒品係其所持有，警方
    查扣毒品、槍械之停車棚亦為其所有（聲羈卷第7 頁、院一
    卷第97頁）。而衡諸常情，毒品為禁止流通之物，不僅販賣
    毒品會處以重刑，即使僅單純持有或施用毒品亦均會遭受刑
    事追訴及處罰，是販毒或持毒者莫不將其所有之毒品藏放於
    安全、不易查獲且其得控制之處。是以，本件被告既坦承查
    扣之毒品為其所持有，且查扣處之停車棚亦為其所有，平時
    由其使用，足見該停車棚平日係置於被告戊○○之實力支配
    下，且該處應無從任由外來之人進入或使用，否則被告戊○○何以會放心將毒品藏放於該處？由此益徵上開停車棚之使
    用狀況均為被告戊○○所掌控，該停車棚內僅可能藏放被告
    戊○○所有之物，則警方於被告戊○○上開停車棚藏放毒品
    處附近所查扣之槍、彈，自屬被告戊○○所有無訛。況且，
    以本件扣案槍、彈查獲處距被告戊○○藏放毒品處距離之近
    ，被告戊○○平日取放毒品或使用停車棚時，竟均未發現，
    亦顯與常理不符，再參以被告戊○○原承認上開停車棚為其
    所有及使用，後又改辯稱該處係別戶之空地，其未使用該處
    云云，其前後供述反覆，另亦未能提供可資調查因挾怨而可
    能置放槍枝嫁禍之人，更加可認被告戊○○所辯顯係事後卸
    責之詞，不足採信。又扣案槍枝經送鑑定後，雖均未發現有
    可資比對之指紋，有內政部警政署刑事警察局鑑驗書1 份（
    院一卷第67-1頁）附卷可參，惟一般槍枝之構造及材質本即
    不易留下指紋，被告戊○○於藏放前亦可能先經擦拭，且上
    開鑑定係查無可資比對之指紋樣本，而非係槍枝上之指紋與
    被告戊○○不符，是扣案槍枝雖無驗出被告戊○○之指紋，
    但於前述之事證明確下，仍無從據此對被告戊○○為有利之
    認定。從而，被告戊○○上開非法持有改造手槍及子彈之犯
    行，應堪以認定。
三、販賣毒品部分：
  (一)起訴書附表一編號(一)部分：被告戊○○上揭販賣第一級毒品
    海洛因與辛○○之事實，業據證人辛○○於本院審理中到庭
    具結證稱：戊○○之綽號是「匿桑」。98年2 月26日上午11
    點36分，伊有用0000000000撥打0000000000與戊○○聯絡，
    約在大寮鄉燦坤前面，由戊○○交1,000 元之海洛因給伊，
    當天是戊○○開銀色休旅車拿給伊。98年5 月19日上午7 點
    06分，伊亦有用0000000000打戊○○0000000000聯絡，約在
    大寮鄉○○街戊○○之住處，由戊○○給伊500 元之海洛因
    ，伊則拿500 元給戊○○。譯文中提到「大的」係指1,000
    元之毒品，伊係去找戊○○要毒品海洛因等語明確（院二卷
    第65至69頁），且證人辛○○確實有於98年2 月26日上午11
    點36分，以門號0000000000號撥打門號0000000000號與戊○○聯絡：「辛○○：我火車雄。戊○○：你要到哪？你到燦
    坤前面，你什麼時候會到？辛○○：我10分鐘就到了，開1
    台白色BMW525。戊○○：你要拿多少？辛○○：大的。」；
    及於98年5 月19日上午7 點06分，以門號0000000000號撥打
    門號0000000000號與戊○○聯絡：「辛○○：哥丫，我雄仔
    ，不好意思，我人現在很難過，我要一個小的，我人在門口
    ，哥丫拜託一下。」，有通訊監察譯文可佐（偵查報告卷第
    第496頁、第267頁），足證上開證人辛○○之證述可採。
  (二)起訴書附表一編號(十九)部分：被告戊○○上揭販賣第一級毒品
    海洛因與庚○○之事實，業據證人庚○○於本院審理中到庭
    具結證稱：98年3 、4 月間伊有無打電話給戊○○，約在信
    隆路66號交易海洛因2 次，一次買1,000 元，買2 次共2,00
    0 元。98年5 月3 日上午6 點41分，伊有打電話0000000000
    向戊○○買1,000 元海洛因，交付海洛因地點在信隆街之大
    路旁，由戊○○交給伊1 包毒品，伊有付錢給戊○○。98年
    5 月3 日下午10時24分，伊有再向戊○○買毒品，一樣是購
    買1,000 元之海洛因，也是在信隆街大路旁交付。98年5 月
    15日10時47分，當天伊有用0000000000號打0000000000向戊○○買毒品，但他沒有空等語明確，且亦有通訊監察譯文所
    示證人庚○○於98年5 月3 日上午6 時41分36秒以其門號00
    00000000號撥打被告戊○○所使用門號0000000000號：「庚○○：里桑，我阿弟仔，你現在方便嗎？戊○○：你誰？庚○○：我阿弟仔，阿諾啦，有方便嗎？戊○○：按那？庚○○：人家要處理1 張的女孩子，有嗎？戊○○：你過來。」
    ，同日下午10時24分，證人庚○○再以00-0000000號撥打被
    告戊○○所使用門號0000000000號：「庚○○：里桑，我阿
    諾，我拿早上500 給你，等一下再拿1 斤茶。戊○○：好。
    」（偵查報告卷第226 、229 頁），足證上開證人庚○○之
    證述為可採。
  (三)起訴書附表一編號(二十)部分：被告戊○○上揭販賣第一級毒品
    海洛因及第二級毒品甲基安非他命與甲○○之事實，業據證
    人甲○○於本院審理中具結證稱：98年4 月中旬某2 日22點
    時，伊有打電話給戊○○買毒品。伊叫他順便幫伊拿2,000
    元、3,000 元之安非他命，在戊○○家裡交付。98年5 月3
    日下午3 時37分時，伊有以0000000000撥打0000000000請戊○○順便幫伊拿海洛因，買1 包，在戊○○家中交付，伊則
    把錢交給戊○○。98年5 月11日下午8 時32分，亦有再請戊○○順便幫伊買安非他命。伊不知道戊○○到何處幫伊拿毒
    品，亦不知戊○○實際上係幫伊向別人拿，還是拿他自己的
    給伊，伊也不知道他1 包向別人拿多少錢，伊是錢給他，他
    就把毒品給伊等語明確（院一卷第154 至157 頁），且亦有
    通訊監察譯文所示證人甲○○於98年5 月3 日下午3 時37分
    41秒以其門號0000000000號撥打被告戊○○所使用門號0000
    000000號：「甲○○：里桑…不是我這，是你那個的。戊○○：你說什麼聽不懂？甲○○：你之前給我買1 支大支的…
    『芋頭』啦！戊○○：嘿。甲○○：給我用1 個1 斤的我等
    一下過去拿。戊○○：好，來再說。」，98年5 月11日下午
    8 時32分16秒，甲○○再以上開電話撥打被告戊○○所使用
    門號0000000000號：「你幫我處理過來，你順便漂亮的給我
    。戊○○：好。」（偵查報告卷第228 、249 頁），可見證
    人甲○○確實有於上揭時間向被告戊○○購買第一級毒品海
    洛因及第二級毒品甲基安非他命。證人甲○○於本院證述時
    雖證稱毒品係其請被告戊○○順便購買，惟其根本不問被告
    戊○○毒品之來源及購入之價錢，而係直接向被告戊○○拿
    取毒品並將錢交給被告戊○○，參以購毒者常稱係向賣方「
    拿」毒品或「請對方順便拿」之語，及證人甲○○於警詢及
    偵查中均係證稱向被告戊○○「買」毒品，可見證人甲○○
    確實係向被告戊○○購買毒品，其上開證稱係請被告戊○○
    順便拿毒品等語，顯有維護被告戊○○之虞，無足可採。
  (四)又被告戊○○販賣毒品之犯行，除上開證人之證述及通訊監
    察譯文外，警方並在被告戊○○位於高雄縣大寮鄉○○村○○街66號之住處及後方停車棚處，扣得第一級海洛因23包（
    驗後淨重合計3.8 公克）、第二級毒品安非他命15包（驗後
    淨重合計1.923 公克），經送驗後，結果確實分別檢出第一
    級毒品海洛因及第二級毒品甲基安非他命之成分，有法務部
    調查局濫用藥物實驗室鑑定書（偵二卷第7 頁）、乙○○立
    凱旋醫院濫用藥物成品檢驗鑑定書（偵一卷第305-1 至305-
    3 頁）各1 份在卷可參，且另扣有行動電話8 支（序號Ｚ000
    000000、序號000000000000000 、序號000000000000000 、
    序號000000000000000 、序號000000000000000 、序號0000
    00000000000 、序號000000000000000000、序號0000000000
    00000 ）、裝毒品用夾鏈袋4 個、裝毒品用塑膠罐1 個、空
    夾鏈袋2 包等販賣毒品常用之物，及販賣毒品所得14,500元
    ，有卷附本院搜索票、搜索扣押筆錄、扣押物品目錄表（警
    卷第25至30頁）、現場蒐證及扣押物照片20張（偵一卷第63
    至72頁）可佐。
  (五)被告戊○○雖仍以前詞置辯，惟被告戊○○於為警查獲後，
    其尿液經送鑑定後，結果呈第一級毒品海洛因及第二級毒品
    甲基安非他命之陰性反應，有乙○○立凱旋醫院濫用藥物尿
    液檢驗報告（院一卷第69頁）1 份附卷可參，而以本件於被
    告戊○○處查扣之第一級毒品海洛因及第二級毒品甲基安非
    他命數量之鉅，若被告戊○○僅係單純持有上開毒品供己施
    用，則其毒癮非小，應該每日皆有施用毒品之需求，何以其
    尿液檢驗均未檢出上開毒品之反應？可見被告戊○○本身並
    無施用第一級毒品海洛因或第二級毒品甲基安非他命之習慣
    ，其持有之上開毒品均係供其販賣所用無訛。再者，被告戊○○於本件查獲之初即警詢時供稱：警方查扣之手機、毒品
    及現金係伊所有外，其他查扣之證物均非伊所有，伊亦不知
    為何人所有，伊現在沒有施用毒品行為，伊最後1 次施用毒
    品大約係在10幾年前，因為伊之前有吸食安非他命及海洛因
    習慣，伊怕突然毒隱發作，所以在1 個月前陸續向人購買毒
    品存放以備不時之需，伊怕被警方查獲所以才藏放在住處後
    方之停車棚，該處平常係伊及親戚停放車輛所用云云（警卷
    第1 至5 頁），第一次偵訊時亦稱：警方在伊住處臥室及住
    家外面車棚查獲的毒品為伊所有，伊身上有錢就去買毒品，
    伊工作是電焊、鐵工，一個月收入差不多6 萬元，伊沒有施
    用毒品，伊係準備要施用云云（偵一卷第251 至252 頁），
    然被告戊○○既已10幾年未施用毒品，何以怕毒癮發作而購
    買大量毒品備用？其所言實有矛盾。被告戊○○於第二次偵
    訊時另稱：扣案安非他命及海洛因均係伊所有。毒品是要給
    「文彬」，因為他在伊那裡幫忙作家庭之零工，伊有在賣藥
    酒，他也有幫伊賣，毒品是文彬要求伊給他。毒品也是「文
    彬」去購買，但錢係伊出，因為伊沒有購買毒品之門路才請
    「文彬」去購買云云（偵一卷第296 至297 頁），就其工作
    及毒品來源已與第1 次偵訊時之供述內容完全不同。被告戊○○於本院移審訊問時又稱：扣案毒品係伊所有，一部分供
    自己施用，一部分是壬○○有幫伊做事情，他要求伊給他毒
    品。伊以前有施用毒品習慣，現在沒有。毒品則係伊拿錢給
    壬○○去購買。查扣地點係伊住處後面別家之空地，伊平常
    沒有使用那邊云云（院一卷第37至40頁），所述毒品來源及
    查扣地點亦與其前述係出錢請「文彬」購買，及怕遭警方查
    獲才藏放毒品在住處後方由其使用之停車棚等情，均又不相
    符。後被告戊○○再於本院準備程序中辯稱：毒品並非伊所
    有，係壬○○託伊購買，寄放在伊這裡，這些東西伊都是要
    給壬○○，但壬○○說東西放在伊這裡就好云云（院卷第97
    頁），所辯又與前開所述不符。從被告戊○○上述多次反覆
    及矛盾之供詞，足見其畏罪及卸責之心態甚明，益加得佐其
    辯解均係空言否認，毫無可信性可言，自不可採。從而，被
    告戊○○上揭販賣毒品之犯行，事證明確，均堪以認定，應
    依法論科。
四、按行為後法律有變更者，適用行為時之法律。但行為後之法
    律有利於行為人者，適用最有利於行為人之法律，刑法第2
    條第1 項定有明文。查被告行為後，毒品危害防制條例於98
    年5 月20日修正公布，針對當次公布之修正條文，未另訂施
    行日期，而原毒品危害防制條例第36條所規定：「本條例自
    公布後六個月施行。」核其所稱「本條例」係指係92年7 月
    9 日修正公布之該條例，並非指98年5 月20日公布之部分修
    正條文，是本院認為98年5 月20日公布之毒品危害防制條例
    修正條文之生效日期不得依同條例第36條定之，而應參照中
    央法規標準法第13條對於法規生效施行日之基本規範，自公
    布日起至第3 日即98年5 月22日發生效力。準此，本案應依
    刑法第2 條第1 項規定，依「從舊從輕」原則而為比較，茲
    說明如下：
  (一)被告戊○○行為時之毒品危害防制條例第4 條第1 項規定：
    「製造、運輸、販賣第一級毒品者，處死刑或無期徒刑；處
    無期徒刑者，得併科新臺幣1 千萬元以下罰金。」修正後則
    提高得併科之罰金數額至新臺幣2 千萬元，又修正前同條例
    第4 條第2 項規定：「製造、運輸、販賣第二級毒品者，處
    無期徒刑或7 年以上有期徒刑，得併科新臺幣7 百萬元以下
    罰金。」修正後則提高得併科之罰金數額至新臺幣1 千萬元
    ，是應以被告戊○○行為時之規定對被告較為有利。
  (二)毒品危害防制條例第17條，於被告戊○○行為後固亦經修正
    ，然查，經本院詳加審核後，本案被告戊○○並不符上開條
    例修正前、後第17條規定之要件，而均無上開條例第17條之
    適用，是自無將上開條例第17條之修正一併列入比較之必要
    ，併予敘明。
  (三)是以經比較新舊法律適用之結果，自以修正前即行為時之毒
    品危害防制條例對被告戊○○較為有利，故本案自應適用修
    正前即被告戊○○行為時毒品危害防制條例之規定。
五、論罪科刑：
  (一)核被告戊○○所為，係違反槍砲彈藥刀械管制條例第8 條第
    4 項、第12條第4 項之未經許可持有具有殺傷力之改造槍枝
    及子彈罪，及毒品危害防制條例第4 條第1 項之販賣第一級
    毒品罪、同條例第4 條第2 項之販賣第二級毒品罪。被告戊○○以一行為同時觸犯上開槍砲彈藥刀械管制條例2 罪，為
    想像競合犯，應依刑法第55條之規定，從一重論以槍砲彈藥
    刀械管制條例第8 條第4 項之非法持有可發射子彈具殺傷力
    之改造手槍罪。又被告戊○○持有第一、二級毒品海洛因、
    甲基安非他命之低度行為，為其販賣第一、二級毒品海洛因
    、甲基安非他命之高度行為所吸收，不另論罪。被告戊○○
    上揭所犯非法持有可發射子彈具殺傷力之改造手槍罪、7 次
    販賣第一級毒品罪、3 次販賣第二級毒品罪，犯意各別，行
    為互殊，應予分論併罰。又販賣第一、二級毒品固屬應嚴加
    處罰之惡行，然同為販賣第一、二級毒品之人，其原因動機
    不一，犯罪情節未必盡同，或有大盤毒梟者，亦有中、小盤
    之分，甚或僅止於吸毒者同儕間為求互通有無之有償轉讓者
    亦有之，其販賣行為所造成危害社會之程度自屬有異，法律
    科處此類犯罪所設之法定最低本刑卻同為無期徒刑或7 年以
    上有期徒刑，不可謂為不重。經查，本案被告戊○○販賣第
    一、二級毒品之犯行，僅以500 、1,000 、3,000 元不等之
    代價販賣給辛○○2 次、庚○○4 次、甲○○4 次，販賣毒
    品之數量及所得均輕微，犯罪情節難與大盤或中盤毒梟者相
    提併論，本院即令處以被告戊○○最低刑度即無期徒刑而禁
    錮終身，仍有致情法失平之處，誠屬情輕法重，揆諸被告戊○○犯罪情狀客觀上不無堪予憫恕之處，爰就被告戊○○所
    犯販賣第一、二級毒品罪，依刑法第59條規定減輕其刑。
  (二)爰審酌被告戊○○非法持有上開槍、彈之行為，對於他人生
    命、身體以及社會治安造成潛在之危險與不安，且明知第一
    級毒品海洛因、第二級毒品甲基安非他命對於人體健康危害
    至鉅，向為政府嚴令禁絕流通，竟販賣第一級毒品海洛因與
    辛○○、庚○○、甲○○，不僅戕害他人身心健康，更易因
    此滋生其他刑事犯罪，嚴重破壞社會治安，參以被告戊○○
    犯後矢口否認犯行，供詞反覆，顯無悔悟之心，及被告戊○○持有槍彈之數量非鉅，且幸未發生損害、犯罪之手段、販
    賣毒品之數量與次數、生活狀況與智識程度等一切具體情狀
    ，量處如主文所示之刑，並就罰金部分諭知易服勞役之折算
    標準，再依刑法第51條第5 款規定，定其應執行之刑，並就
    罰金部分諭知易服勞役之折算標準，以資懲儆。
  (三)又扣案之改造手槍1 支（含彈匣2 個、槍枝管制編號000000
    0000號）及子彈16顆（另外8 顆已因試射而滅失，已失其違
    禁物之性質），業經鑑定具有殺傷力，已詳如前述，自屬違
    禁物，應依刑法第38條第1 項第1 款之規定宣告沒收。至在
    被告戊○○位於高雄縣大寮鄉○○村○○街66號之住處及後
    方停車棚處，扣得第一級海洛因23包（驗後淨重合計3.8 公
    克）、第二級毒品安非他命15包（驗後淨重合計1.923 公克
    ），經送驗後，結果確實分別檢出第一級毒品海洛因及第二
    級毒品甲基安非他命之成分，已如前述，自應依毒品危害防
    制條例第18條第1 項規定宣告沒收銷燬之。又上開毒品之包
    裝因包覆毒品，其上顯留有該毒品之殘渣，衡情自難與之剝
    離，當應整體視之為毒品，連同該包裝併予宣告沒收銷燬之
    ；至鑑驗耗用之毒品既已滅失，自無庸宣告沒收銷燬。另扣
    案行動電話8 支（序號Ｚ000000000、序號000000000000000
    、序號000000000000000 、序號000000000000000、 序號00
    0000000000000 、序號000000000000000 、序號0000000000
    00000000、序號000000000000000 ）、裝毒品用夾鏈袋4 個
    、裝毒品用塑膠罐1 個、空夾鏈袋2 包等物，為供被告戊○○犯本件販賣第一級毒品罪所用之物，應依毒品危害防制條
    例第19條第1 項之規定宣告沒收；又扣案被告戊○○上開販
    賣第一、二級毒品所得14,500元，亦應依毒品危害防制條例
    第19條第1 項之規定宣告沒收。至被告戊○○部分之其餘扣
    案物因與其被訴事實無關，應由檢察官另為適法之處理，爰
    不另宣告沒收，附此敘明。
貳、被告壬○○部分：
一、訊據被告壬○○對上揭同時販賣第一級毒品海洛因、第二級
    毒品甲基安非他命給同案被告丁○○，及販賣第一級毒品海
    洛因給證人甲○○之事實坦承不諱，核與證人即同案被告丁○○於警詢中證稱：伊有向壬○○買過毒品，伊都是撥打壬○○所持有門號0000000000號行動電話與壬○○聯絡，伊和
    壬○○都是約在88快速道路橋下與光明路口交易；證人甲○○於警詢中證述：伊都是以500 元之代價向被告壬○○購買
    第一級毒品海洛因等語，及於本院審理中到庭具結證稱：98
    年5 、6 月間，伊有在壬○○位於高雄縣大寮鄉○○路○段
    856 巷47-10 號房屋內施用毒品海洛因，當天壬○○有在場
    ，那次伊拿500 元給壬○○等語相符。此外，警方於被告壬○○身上及住處查獲安非他命4 包（驗後淨重合計0.763 公
    克）、海洛因9 包（驗後淨重合計1.23公克），經送驗後確
    實分別檢出第一級毒品海洛因及第二級毒品甲基安非他命之
    成分，有法務部調查局濫用藥物實驗室鑑定書（偵二卷第6
    頁）、乙○○立凱旋醫院濫用藥物成品檢驗鑑定書（偵一卷
    第305-3 至305-4 頁）各1 份在卷可稽，且另扣得毒品殘渣
    袋2 個、空夾鍊袋4 包、封口機1 組、削尖吸管1 支、SAMS
    UNG 行動電話1 支（搭配門號0000000000）等販賣毒品常用
    之工具，有卷附本院搜索票、搜索扣押筆錄、扣押物品目錄
    表（偵一卷第117 至120 頁）及照片8 張（偵一卷第142 至
    145 頁）可稽，益徵被告壬○○確實有販賣第一級毒品海洛
    因給同案被告丁○○、證人甲○○，足認被告壬○○上揭任
    意性之自白與事實相符，得作為被告壬○○有罪之證據。從
    而，被告壬○○上揭犯行事證明確，堪以認定，應依法論科
    。
二、論罪科刑：
  (一)核被告壬○○所為，係犯毒品危害防制條例第4 條第1 項、
    第2 項之販賣第一、二級毒品罪。又被告壬○○同時販賣第
    一級毒品海洛因及第二級毒品甲基安非他命給同案被告丁○○3 次，均為想像競合犯，均應從一重之販賣第一級毒品罪
    處斷。又被告壬○○持有第一級毒品海洛因及第二級毒品甲
    基安非他命之低度行為，為其販賣第一級毒品海洛因及第二
    級毒品甲基安非他命之高度行為所吸收，均不另論罪。被告
    壬○○上揭所犯販賣第一級毒品共4 罪，犯意各別，行為互
    殊，應予分論併罰。另按現行毒品危害防制條例第17條第2
    項規定「於偵查及審判中均自白者，減輕其刑」。本件被告
    壬○○於警詢及偵查中均坦承犯行，並於本院準備程序及審
    理中亦自白上開犯行，是本件自應依現行毒品危害防制條例
    第17條第2 項規定均減輕其刑。又本件檢察官認被告壬○○
    就上開犯行與同案被告戊○○有犯意聯絡及行為分擔，應論
    以共同正犯，惟被告壬○○雖於警詢及偵查中供稱其係為同
    案被告戊○○販賣毒品海洛因，但於審判中已改稱係其獨自
    販賣第一級毒品海洛因，且亦以證人身分具結為證，而上開
    同案被告丁○○、證人甲○○亦未證述其向被告壬○○所購
    買之毒品海洛因係被告壬○○及同案被告戊○○所共同販賣
    ，是除被告壬○○於警、偵詢中所為與審判中陳述內容不同
    之自白外，卷內並無其他證據可資證明被告壬○○係與同案
    被告戊○○共同販賣第一級毒品海洛因與同案被告丁○○及
    證人甲○○，尚難認被告壬○○就上揭犯行係與同案被告戊○○共同為之，附此敘明。
  (二)又販賣第一級毒品固屬應嚴加處罰之惡行，然同為販賣第一
    級毒品之人，其原因動機不一，犯罪情節未必盡同，或有大
    盤毒梟者，亦有中、小盤之分，甚或僅止於吸毒者同儕間為
    求互通有無之有償轉讓者亦有之，其販賣行為所造成危害社
    會之程度自屬有異，法律科處此類犯罪所設之法定最低本刑
    卻同為無期徒刑，不可謂為不重。經查，本案被告壬○○販
    賣第一級毒品之犯行，僅以500 元或1,000 元之代價販賣給
    同案被告丁○○3 次、證人甲○○1 次，販賣毒品之數量及
    所得均輕微，犯罪情節難與大盤或中盤毒梟者相提併論，本
    院即令處以被告壬○○最低刑度即無期徒刑而禁錮終身，仍
    有致情法失平之處，誠屬情輕法重，揆諸被告壬○○犯罪情
    狀客觀上不無堪予憫恕之處，爰就被告壬○○所犯販賣第一
    級毒品罪，均依刑法第59條規定減輕其刑。又被告壬○○曾
    因施用第二級毒品案件，經法院判處應執行有期徒刑3 月確
    定，並於97年12月18日執行完畢之情，有臺灣高等法院被告
    前案紀錄表1 份在卷可稽，其於受有期徒刑執行完畢後，5
    年以內故意再犯本件有期徒刑以上之4 罪，均為累犯，應各
    依刑法第47條第1 項規定加重其刑，並與上開2 項減輕事由
    依法先加後遞減之。爰審酌被告壬○○明知第一級毒品海洛
    因對於人體健康危害至鉅，向為政府嚴令禁絕流通，竟販賣
    第一級毒品海洛因、第二級毒品甲基安非他命給同案被告丁○○，及販賣第一級毒品海洛因與證人甲○○，不僅戕害他
    人身心健康，更易因此滋生其他刑事犯罪，嚴重破壞社會治
    安，參以被告壬○○犯後自始坦承犯行，態度尚稱良好，及
    被告壬○○犯罪之手段、販賣毒品之數量、生活狀況與智識
    程度等一切具體情狀，量處如主文所示之刑，並依刑法第51
    條第5 款規定，定其應執行之刑，以資懲儆。
  (三)至在被告壬○○身上及其位在高雄縣大寮鄉○○路○段856
    巷47-10 號所扣得之物，其中安非他命4 包（驗後淨重合計
    0.763 公克）、海洛因9 包（驗後淨重合計1.23公克），經
    送驗後確實分別呈第一級毒品海洛因及第二級毒品甲基安非
    他命之陽性反應，已如前述，自應依毒品危害防制條例第18
    條第1 項規定宣告沒收銷燬之。又上開毒品之包裝因包覆毒
    品，其上顯留有該毒品之殘渣，衡情自難與之剝離，當應整
    體視之為毒品，連同該包裝併予宣告沒收銷燬之；至鑑驗耗
    用之毒品既已滅失，自無庸宣告沒收銷燬。另扣案毒品殘渣
    袋2 個、空夾鍊袋4 包、封口機1 組、削尖吸管1 支、SAMS
    UNG 行動電話1 支（搭配門號0000000000號）等物，為供被
    告壬○○犯本件販賣第一級毒品罪所用之物，應依毒品危害
    防制條例第19條第1 項之規定宣告沒收；又被告壬○○上開
    販賣第一級毒品所得2,500 元（起訴書就被告壬○○3 次販
    賣毒品給同案被告丁○○部分，認每次以500 元或1,000 元
    不等之價錢出售，本院基於罪疑惟輕原則，認被告壬○○就
    販賣毒品給同案被告丁○○部分，所得為1,000 元1 次及50
    0 元2 次，再加上賣給證人甲○○500 元毒品部分，所得共
    2,500 元），雖未扣案，然亦應依毒品危害防制條例第19條
    第1 項之規定宣告沒收，如全部或一部不能沒收時，以其財
    產抵償之。又被告壬○○部分之其餘扣案物因與其被訴事實
    無關，應由檢察官另為適法之處理，附此敘明。
參、被告丁○○部分：
一、訊據被告丁○○固於警詢中坦承上揭與同案被告戊○○共同
    販賣第一級毒品海洛因之犯行，惟於審判中翻供否認犯行，
    並辯稱：伊警詢筆錄之內容係遭警察恐嚇才陳述，伊並無販
    賣第一級毒品之行為云云。經查：
  (一)被告丁○○雖於審判中翻異前詞否認犯行，惟上揭事實業經
    被告丁○○於警詢中坦承：伊係經由陳宗輝認識戊○○，當
    時伊曾答應戊○○販送毒品，所以戊○○就拿2 支手機給伊
    ，供買毒品之人聯絡，另外戊○○也是撥打這2 支電話跟伊
    聯絡。戊○○會打電話給伊，叫伊將毒品送交給買主。購買
    毒品者都以「茶葉」代表海洛因、「葡萄」代表安非他命，
    半斤就是500 元，1 斤代表1,000 千元。伊幫戊○○販送毒
    品，每天早上戊○○就會拿3 小包海洛因給伊，下午11時下
    班後戊○○會再拿500 元作為酬庸。戊○○交給伊之手機門
    號為0000000000、0000000000。有人打門號0000000000或00
    00000000要購買毒品時，伊就跟戊○○講，他再將毒品拿給
    伊出去交易等語，足見被告丁○○有與同案被告戊○○共同
    販賣毒品之行為，且觀之上開門號0000000000號、00000000
    00號行動電話之通訊監察譯文（偵查報告卷第285 至324 頁
    ），持機之通話者時為被告丁○○，時為同案被告戊○○，
    且內容多為與購毒者約定交易地點及數量，可知上開門號確
    實係被告丁○○及同案被告戊○○所共用，並以之作為販賣
    毒品之聯絡工具。此外再據門號0000000000號行動電話於98
    年5 月15日之通訊監察譯文內容，上午11時15分46秒己○○
    持門號0000000000號行動電話撥打由同案被告戊○○接聽之
    門號0000000000號：「己○○：里桑，我雄仔，我要拿一個
    小的。戊○○：好。己○○：在哪？戊○○：同樣。己○○
    ：『7-11』哦！我再5 分到。」；同日下午6 時25分7 秒同
    案被告戊○○持門號0000000000號行動電話撥打由被告丁○○接聽門號0000000000號：「戊○○：拿1 斤茶葉過去。丁○○：去哪？戊○○：路口那，今天我跟你講的路口。丁○○：路口，三隆…戊○○：你跑好幾趟那。丁○○：好。」
    ，之後己○○分別於同日下午6 時30分31秒以門號00000000
    00號行動電話撥打由被告丁○○接聽之門號0000000000號：
    「己○○：阿弟仔，拿一個小的，到哪？丁○○：過來綠觀
    音。己○○：我10分到。丁○○：快到再打給我。」，及同
    日下午6 時37分10秒：「己○○：阿弟仔，要到了。丁○○
    ：好。」（偵查報告卷第296 頁），比對被告丁○○上開供
    述「茶葉」係指毒品海洛因，「1 斤」（大的）指1,000 元
    ，「半斤」（小的）係指500 元，可證98年5 月15日當天，
    己○○有向同案被告戊○○及被告丁○○購買500 元之毒品
    海洛因，且被告丁○○確實係依照同案被告戊○○之指示，
    販賣第一級毒品海洛因給己○○。
  (二)被告丁○○雖以前詞置辯，惟經本院傳訊案發當時為被告丁○○製作警詢筆錄之員警初匡廷到庭具結證稱：伊負責製作
    丁○○之警詢筆錄，過程中伊並未對丁○○有任何違反其意
    願而使其陳述之行為，丁○○亦未有向伊表示身體不適，不
    願再接受訊問，亦無向伊表示有遭人恐嚇或藥癮發作之情況
    等語明確，而經本院訊問被告丁○○對證人初匡廷之證述有
    何意見時，被告丁○○則稱：證人並無恐嚇伊之行為，係抓
    伊之人恐嚇伊，且伊當時有服藥云云。而從被告丁○○於本
    院審理中先辯稱其警詢筆錄之內容係遭恐嚇，要求本院傳訊
    製作筆錄之員警到庭作證，且無提及有藥癮發作之情形，但
    於本院傳訊證人初匡廷到庭作證後，被告丁○○又改稱係遭
    查獲其之人恐嚇，且其當時藥癮發作等情觀之，前後反覆，
    顯係卸責之詞，加以從被告丁○○之通訊監察譯文內容中，
    可知被告丁○○確實時常依同案被告戊○○之指示進行毒品
    之交易（偵查報告卷第285 至324 頁），益徵其於警詢中之
    供述較為可採，於本院所為之辯解則不足以採信。此外，被
    告丁○○於經檢察官起訴販賣第一級毒品罪後，即畏罪潛逃
    ，經本院發佈通緝（院一卷第244 頁）才緝獲到案，由其逃
    避司法審判之行為，足以彈劾其於審判中辯解之可信性，更
    可見其於警詢中之供述方為真實。從而，被告丁○○上揭與
    同案被告戊○○共同販賣第一級毒品海洛因給己○○之犯行
    ，事證明確，洵堪認定，應依法論科。
二、新舊法比較：
  (一)被告丁○○於98年5 月15日行為後，毒品危害防制條例亦於
    98 年5月20日修正公佈，又因本次修法並未明定法律生效施
    行日期，致關於本次修正毒品危害防制條例條文應自何時起
    生效施行發生爭議。雖毒品危害防制條例第36條明定「本攸
    自公布後六個月施行」，惟查：毒品危害防制條例第36條係
    該條例係於92年7 月9 日修正時所制定，其立法理由謂：「
    依本條例新修正之規定，法務部需會同衛生署成立審議委員
    會每3 個月定期檢討調整毒品之分級及品項，而本次新增第
    四級毒品，有需要在新法施行前先經該審議會檢討後再調整
    公佈，且依修正條文亦有必要再訂定相關子法及修正相關法
    規，以配合本條例之施行，故亦有需要預留適當緩衝期，以
    利訂頒相關子法及相關法規之配合修正」，是前揭毒品危害
    防制條例第36條所稱「自公布後6 個月施行」之法律，即應
    專指92年7 月9 日該次全面修正毒品危害防制條例之條文，
    而該條於毒品危害防制條例本次修正時並未再做修訂或變更
    ，於立法理由亦未說明本次修正條文係依該條例第36條規定
    ，於修正後6 個月始生效之要旨，故應認本次毒品危害防制
    條例之修正並未訂定生效日期。
  (二)再按中央法規標準法第13條雖規定：「法規明定自公布日或
    發布日施行者，自公布或發布之日起算至第3 日起發生效力
    」，而於法規未明示自公布日或發布日施行之情形，應僅能
    解為立法機關者之意思為該法規從公布日立刻生效，否則立
    法者當會另定其他生效日期，從而本院認為毒品危害防制條
    例98年5 月20日修正公布之條文，當適用中央法規標準法第
    13條規定，認為應自公布日起算第3 日生效，該條例係自98
    年5 月20日修正公布，則生效施行日即應為同年月22日，本
    院判決於該條例施行後，於適用相關修正條文時，自有新舊
    法律比較適用之問題。
  (三)按修正前毒品危害防制條例第4 條第1 項規定：製造、運輸
    、販賣第一級毒品者，處死刑或無期徒刑；處無期徒刑者，
    得併科新臺幣1 千萬元以下罰金；而依修正後同條項規定：
    製造、運輸、販賣第一級毒品者，處死刑或無期徒刑；處無
    期徒刑者，得併科新臺幣2 千萬元以下罰金。是以經比較新
    舊法律適用之結果，自以修正前即行為時之毒品危害防制條
    例對被告丁○○較為有利，故本案自應適用修正前即被告丁○○行為時毒品危害防制條例之規定。
三、核被告丁○○所為，係犯毒品危害防制條例第4 條第1 項之
    販賣第一級毒品罪。又被告丁○○持有第一級毒品海洛因之
    低度行為，為其販賣第一級毒品海洛因之高度行為所吸收，
    不另論罪。被告丁○○就上揭犯行，與同案被告戊○○有犯
    意聯絡及行為分擔，應論以共同正犯（起訴書就此部分未起
    訴同案被告戊○○）。又販賣第一級毒品固屬應嚴加處罰之
    惡行，然同為販賣第一級毒品之人，其原因動機不一，犯罪
    情節未必盡同，或有大盤毒梟者，亦有中、小盤之分，甚或
    僅止於吸毒者同儕間為求互通有無之有償轉讓者亦有之，其
    販賣行為所造成危害社會之程度自屬有異，法律科處此類犯
    罪所設之法定最低本刑卻同為無期徒刑，不可謂為不重。經
    查，本案被告丁○○販賣第一級毒品之犯行，僅以500 元之
    代價販賣給己○○1 次，販賣毒品之數量及所得均輕微，犯
    罪情節難與大盤或中盤毒梟者相提併論，本院即令處以被告
    丁○○最低刑度即無期徒刑而禁錮終身，仍有致情法失平之
    處，誠屬情輕法重，揆諸被告丁○○犯罪情狀客觀上不無堪
    予憫恕之處，爰就被告丁○○所犯販賣第一級毒品罪，依刑
    法第59條規定減輕其刑。又被告丁○○曾因施用第一、二級
    毒品案件，分別經法院判處應執行有期徒刑1 年3 月確定，
    嗣經減刑為7 月15日，於96年7 月11日縮短刑期假釋出監，
    並於97年4 月16日假釋期滿未經撤銷執行完畢之情，有臺灣
    高等法院被告前案紀錄表1 份在卷可稽，其於受有期徒刑執
    行完畢後，5 年以內故意再犯本件有期徒刑以上之罪，為累
    犯，應依刑法第47條第1 項規定加重其刑，並與上開減輕事
    由依法先加後減之。爰審酌被告丁○○明知第一級毒品海洛
    因對於人體健康危害至鉅，向為政府嚴令禁絕流通，竟與同
    案被告戊○○共同販賣第一級毒品海洛因與己○○，不僅戕
    害他人身心健康，更易因此滋生其他刑事犯罪，嚴重破壞社
    會治安，參以被告丁○○犯後於偵查中先坦承犯行，隨即畏
    罪潛逃，復於審判中空言否認犯行，態度惡劣，及被告丁○○犯罪之手段、販賣毒品之數量、生活狀況與智識程度等一
    切具體情狀，量處如主文所示之刑，以資懲儆。再被告丁○○上開共同販賣第一級毒品所得500 元，雖未扣案，然亦應
    依毒品危害防制條例第19條第1 項之規定，於主文中諭知「
    丁○○共同販賣毒品所得新臺幣伍佰元應與戊○○連帶沒收
    之，如全部或一部不能沒收時，應以其等之財產連帶抵償之
    」（最高法院98年度台上字第5492號判決理由參照），至被
    告丁○○部分之其餘扣案物則與其犯罪事實無關，爰不予宣
    告沒收，併此敘明。
丙、無罪部分：
壹、按犯罪事實應依證據認定之，無證據不得認定其犯罪事實，
    刑事訴訟法第154 條第2 項定有明文。所謂證據，須適於為
    被告犯罪事實之證明者，始得採為斷罪資料，如未能發現相
    當證據，或證據不足以證明，自不能以推測或擬制之方法，
    以為裁判基礎。次按認定不利於被告之事實，須依積極證據
    ，茍積極之證據本身存有瑕疵而不足為不利於被告事實之認
    定，即應為有利於被告之認定，更不必有何有利之證據，而
    此用以證明犯罪事實之證據，猶須於通常一般人均不至於有
    所懷疑，堪予確信其已臻真實者，始得據以為有罪之認定，
    倘其證明尚未達到此一程度，而有合理性之懷疑存在，致使
    無從為有罪之確信時，即應為無罪之判決，此有最高法院82
    年度臺上字第163 號判決、76年臺上字第4986號、30年上字
    第816 號等判例意旨可資參照。
貳、被告戊○○部分：
一、公訴意旨另認被告戊○○於起訴書附表一編號(二)至(十八)、編號
    (十九)中98年5 月15日部分、編號至所示之時、地，有多次
    販賣第一級毒品海洛因及第二級毒品甲基安非他命之行為，
    並以被告戊○○之通訊監察譯文為佐，因認被告戊○○除上
    揭有罪部分外，尚涉有多次販賣第一級毒品及第二級毒品之
    犯嫌。
二、經查：就上揭公訴人起訴被告戊○○另涉販賣第一、二級毒
    品犯嫌部分，起訴書除附表一編號(六)、(八)、(九)、(十五)、(十九)、
    、、有確認向被告戊○○購買毒品之對象外，其餘購
    毒者之身分均僅有綽號，而不知該等人之真實姓名年籍資料
    ，查諸被告戊○○所使用之行動電話通訊監察譯文，雖有對
    應上開被告戊○○販賣毒品情節之通話內容，惟就真實身分
    不明之購毒對象部分，本院並無從查證是否屬實，且在卷內
    並無其他證據可資佐證，被告戊○○又否認犯罪之情形下，
    自難僅以被告戊○○之通訊監察譯文內容，而遽以認定被告
    戊○○亦有上揭販賣毒品之犯行。其次，就起訴書附表一編
    號(六)、(八)、(九)、(十五)、(十九)、部分，起訴書雖有確認向被告戊○○購買毒品者之身分，惟卷內均未有該等購毒者之證述，
    亦即此部分亦僅有被告戊○○之通訊監察譯文可證，在查無
    其他證據之情形下，此部分與上開未確定購毒者之部分相同
    ，於證據法則之檢驗下，亦難以認定被告戊○○之犯行。至
    起訴書附表一編號(十九)中98年5 月15日庚○○、壬○○、
    丁○○、丙○○部分，經證人庚○○及同案被告壬○○、
    丁○○於本院審理中以證人身分具結證述，均分別否認有起
    訴書附表一編號(十九)中98年5 月15日部分、、向被告戊○○購買第一級毒品海洛因之事實，同案被告丁○○部分甚且
    無通訊監察譯文可佐，而證人丙○○雖於本院審理中到庭具
    結證述確實有向被告戊○○購買第一級毒品海洛因，惟此部
    分同樣無通訊監察譯文可佐。從而，上開起訴書附表一編號
    (十九)中98年5 月15日、部分僅有通訊監察譯文為證；編號
    部分無證據可佐；編號部分僅有證人之證述，均難以使本
    院達到有罪之心證。是以，上揭起訴書另認被告戊○○所涉
    販賣第一、二級毒品犯嫌部分，或因購毒者身分不詳，或因
    卷內證據不足，尚難遽以認定被告戊○○另涉有上揭起訴書
    所指之犯行，而以販賣第一、二級毒品之刑責相繩。
三、綜上所述，公訴人所舉之證據不足以證明被告戊○○確有上
    揭所指之販賣第一、二級毒品犯行。此外，復查無其他積極
    證據足資認定被告戊○○確有公訴人所指之販賣第一、二級
    毒品之犯行，既不能證明被告戊○○犯罪，揆諸前開法條之
    規定，就上開部分依法自應為被告戊○○無罪之諭知。
參、被告子○○部分：
一、公訴意旨另以：被告子○○基於與同案被告戊○○共同販賣
    第一級毒品之犯意，於98年3 月中旬某日下午11時許，先由
    庚○○打電話與同案被告戊○○聯絡，雙方約在同案被告戊○○位於高雄縣大寮鄉○○村○○街66號住處見面，再由被
    告子○○交付海洛因予庚○○，並向庚○○收取4,500 元，
    因認被告子○○涉有毒品危害防制條例第4 條第1 項之販賣
    第一級毒品罪嫌。
二、公訴人認被告子○○涉有上揭罪嫌，主要係以證人庚○○於
    警詢中之證述及通訊監察譯文等證據為其論據。訊據被告蘇
    昭華堅詞否認有何販賣第一級毒品犯行，並辯稱：戊○○只
    是要伊拿茶葉給阿弟仔，伊不知道阿弟仔是何人，且他沒有
    來，伊就將茶葉放在戊○○住處餐廳之桌上。伊並無販賣第
    一級毒品海洛因之行為等語。經查：
  (一)本件雖據證人庚○○於警詢中證稱：伊約在98年3 月中旬晚
    上11點多，曾打電話給戊○○要買4,500 元之海洛因，結果
    因戊○○不在，戊○○就交代其同居人子○○在大寮鄉○○
    村○○路之家中客廳交毒品給伊。伊只向子○○購買過此次
    海洛因施用等語，惟證人庚○○於本院審理中到庭具結證稱
    ：當天戊○○好像說沒有空，叫伊晚一點過去，伊到後有看
    到子○○，但後來係戊○○將毒品海洛因交給伊，伊則將4,
    500 元交給戊○○，子○○並無販賣毒品給伊，伊警詢時係
    因害怕才為前開陳述等語，顯然已與證人庚○○上開警詢中
    之證述不符。
  (二)又起訴書所引之通訊監察譯文（由同案被告戊○○以門號00
    00000000號撥打給被告子○○門號0000000000號）：「戊○○：妳現在去拿差不多2 斤茶，半斤的差不多2 個，妳聽懂
    嗎？子○○：要拿去哪？戊○○：妳拿出來給阿弟仔。子○○：她現在不在樓下。戊○○：我知道，就是他不在褸下，
    妳現在去拿妳知道放在那嗎？放在最裡面間最裡面是不是有
    一個，以前在放稻子的，放稻子的上面有一塊板子放著，板
    子靠在一個紙箱，在紙箱子內。子○○：我看看。」，而被
    告子○○於警詢及偵查中均坦承「2 斤茶就是指毒品。2 斤
    意指2 小包毒品，「茶」是指毒品海洛因」，及上開通話內
    容係「戊○○是叫我去拿毒品」等語，可見被告子○○確實
    有受同案被告戊○○所託前去拿取毒品海洛因，並交給綽號
    「阿弟仔」之成年男子。惟上開通話時間係在98年3 月27日
    下午7 時29分17秒，已非98年3 月中旬，且亦非係在下午11
    時許。此外，再參以同案被告戊○○於上開與被告子○○通
    話前後，先分別於98年3 月27日下午7 時20分14秒、下午7
    時27分13秒，以其使用之門號0000 000000 號行動電話與使
    用門號0000000000號行動電話之成年男子通話：「戊○○：
    拿1 斤茶去燦坤。對方：好。」、「戊○○：送去了沒？對
    方：有。戊○○：裡面1 斤的茶葉還有嗎？對方：沒有了，
    半斤的剩1 個。戊○○：好。」，緊接於98年3 月27日下午
    7 時29分17秒與被告子○○為上開通話後，又於98年3 月27
    日下午7 時40分18秒與上開使用門號0000000000號行動電話
    之成年男子通話：「戊○○：你再拿1 斤茶去燦坤。對方：
    我這沒1 斤的。戊○○：你就回去。對方：好，我知道。」
    ，從上開通話內容可知，同案被告戊○○確實於98年3 月27
    日下午7 、8 時許與人交易毒品，並因毒品數量不夠而交代
    被告子○○去拿取毒品海洛因，並交給對方，然被告子○○
    與同案被告戊○○交易毒品之對象並非係使用門號00000000
    00號行動電話之證人庚○○，是上開被告子○○之通訊監察
    譯文並不能證明被告子○○有起訴書所指於98年3 月中旬下
    午11時許販賣第一級毒品海洛因給證人庚○○之事實。此外
    ，本院遍查卷內證據，亦無其他證據資料可供佐證被告子○○確有起訴書所指之犯行，自難僅以證人庚○○上開與審判
    中具結證述不符之警詢中證述，遽對被告子○○以販賣第一
    級毒品之刑責相繩。
三、綜上所述，公訴人所舉之證據不足以證明被告子○○確有起
    訴書所指之販賣第一級毒品犯行。此外，復查無其他積極證
    據足資認定被告子○○確有公訴人所指之販賣第一級毒品犯
    行，既不能證明被告子○○犯罪，揆諸前開法條之規定，依
    法自應為被告子○○無罪之諭知。末查，依上開通訊監察譯
    文之內容觀之，被告子○○確實有於98年3 月27日替同案被
    告戊○○拿取毒品海洛因，並交由同案被告戊○○指定之成
    年男子，已詳如前述，是被告子○○當天顯然有與同案被告
    戊○○共同販賣第一級毒品海洛因之行為，此外從被告子○○其餘之通訊監察譯文內容觀之，亦明顯可見被告子○○不
    僅明知同案被告戊○○在從事販賣毒品之行為，更協助及參
    與同案被告戊○○販賣毒品之犯行。況且被告子○○於偵查
    中亦自白有依同案被告戊○○之指示交付毒品，益徵被告子
    ○○犯罪嫌疑重大，惟此部分均未經檢察官起訴，不在本件
    起訴書起訴效力所及之範圍內，本院自無從審理，應由檢察
    官另為偵查、起訴，併此敘明。
肆、被告壬○○部分：
一、公訴意旨另以被告壬○○於98年5 月底至6 月初，以500 元
    或1,000 元之代價，在高雄縣大寮鄉○○路與88快速道路橋
    下，分別販賣第一級毒品海洛因給己○○3 次及真實姓名年
    籍不詳綽號「洪仔」之成年男子5 次，因認被告壬○○另涉
    有8次販賣第一級毒品罪嫌。
二、按被告或共犯之自白，不得作為有罪判決之唯一證據，仍應
    調查其他必要之證據，以察其是否與事實相符，刑事訴訟法
    第156 條第2 項定有明文。經查：公訴人上揭認被告壬○○
    另涉8 次販賣第一級毒品之事實，雖據被告壬○○於查獲之
    初至本院審理時，均自白不諱，且本院亦查無被告壬○○之
    自白有任何出於非任意性之情形。然就上揭起訴書所指被告
    壬○○於98年5 月底至6 月初，分別販賣第一級毒品海洛因
    給己○○3 次及綽號「洪仔」之成年男子5 次之事實，除被
    告壬○○上揭任意性之自白外，並無購買毒品者即己○○、
    「洪仔」之證述，亦無通訊監察譯文或通聯紀錄在卷可稽，
    且本院遍查卷內證據資料，亦無其他人證或物證可佐。揆諸
    前揭法條規定，於無其他證據可資證明被告壬○○確實有上
    揭8 次販賣第一級毒品犯行之情形下，自不得以被告壬○○
    上揭任意性之自白，作為被告壬○○有罪之唯一證據，而遽
    以販賣第一級毒品之罪責相繩。是就上揭起訴書所指被告壬○○於98年5 月底至6 月初，以500 元或1,000 元之代價，
    在高雄縣大寮鄉○○路與88快速道路橋下，分別販賣第一級
    毒品海洛因給己○○3 次及真實姓名年籍不詳綽號「洪仔」
    之成年男子5 次部分，應均諭知被告壬○○無罪之判決。
伍、被告丁○○部分：
一、公訴意旨另以：被告丁○○於98年4 月中下旬起2 個星期內
    ，每日早上7 時許，前往同案被告戊○○位於高雄縣大寮鄉
    ○○村○○街66號住處，由同案被告戊○○提供行動電話（
    0000000000、0000000000）予被告丁○○，迨有人撥打上開
    2 手機門號欲購買毒品，同案被告戊○○就將海洛因或甲基
    安非他命交予被告丁○○，由被告丁○○將海洛因或甲基安
    非他命送到高雄縣大寮鄉消防局對面或永和豆漿後面小路，
    交與買者，並收取500 元或1,000 元之金額，每日交易約8
    至10次，因認被告丁○○另涉有多起販賣第一級毒品罪嫌。
二、按被告或共犯之自白，不得作為有罪判決之唯一證據，仍應
    調查其他必要之證據，以察其是否與事實相符，刑事訴訟法
    第156 條第2 項定有明文。經查：上揭公訴人認被告丁○○
    除前開有罪部分外，另外所涉販賣第一級毒品海洛因之事實
    ，雖曾經被告丁○○於警詢中自白不諱，惟被告丁○○已於
    本院審理中翻供否認犯行。再者，從被告丁○○所使用門號
    0000000000、0000000000號行動電話於4 月中下旬起2 個星
    期內之通訊監察譯文內容觀之（偵查報告卷第285 至299 頁
    、第306 至324 頁），確實有多通疑似同案被告戊○○指示
    被告丁○○交易毒品之對話，然起訴書就上開被告丁○○另
    涉販賣第一級毒品部分，均未指明交易毒品之對象（起訴書
    附表四編號(一)買受人欄處係載不詳），交易之次數亦無確定
    （僅載每日交易約8 至10次），是此部分起訴之事實並不明
    確，本院自無從查證被告丁○○是否有起訴書另指之上揭犯
    行，亦無從證明上揭通訊監察譯文內容有關交易毒品部分，
    是否確實已完成交易，或交易對象是否在起訴之事實內。綜
    上，本件尚難僅以被告丁○○於警詢中翻供前之自白及其通
    訊監察譯文，即遽認被告丁○○另有上揭公訴人所指之販賣
    第一級毒品犯行，而以刑責相繩。從而，就上揭起訴被告丁○○另涉販賣第一級毒品罪部分，亦均應為被告丁○○無罪
    之諭知。
據上論斷，應依刑事訴訟法第299 條第1 項前段、第301 條第1
項前段，槍砲彈藥刀械管制條例第8 條第4 項、第12條第4 項，
毒品危害防制條例第4 條第1 項（修正前）、第2 項（修正前）
、第17條第2 項、第18條第1 項前段、第19條第1 項，刑法第11
條、第2 條第1 項前段、第28條、第59條、第55條、第47條第1
項、第42條第3 項前段、第38條第1 項第1 款、第51條第5 款，
判決如主文。
本案經檢察官癸○○到庭執行職務。
中    華    民    國    99    年    4     月    26    日
                  刑事第五庭  審判長法  官  廖建瑜
                                    法  官  林永村
                                    法  官  林裕凱
以上正本證明與原本無異。
如不服本判決應於收受判決後10日內向本院提出上訴書狀，並應
敘述具體理由。其未敘述上訴理由者，應於上訴期間屆滿後20日
內向本院補提理由書(均須按他造當事人之人數附繕本)「切勿逕
送上級法院」。
中    華    民    國    99    年    4     月    26    日
                                    書記官  黃靖媛
附錄所犯法條
槍砲彈藥刀械管制條例第8 條第4 項、第12條第4 項。
毒品危害防制條例第4 條第1 項（修正前）、第2 項（修正前）
。
附表一：被告戊○○販賣毒品部分
┌──┬────┬───────────┬──────────────┬────────────┐
│編號│買受人  │販賣之時間（次數）    │販賣之方式、地點、代價      │所犯罪名、主刑及從刑    │
├──┼────┼───────────┼──────────────┼────────────┤
│ 1  │辛○○（│98年2月26日11時36分許 │辛○○以手機門號0000000000撥│戊○○販賣第一級毒品，處│
│    │綽號「火│，1次。               │打0000000000與戊○○聯絡後，│有期徒刑拾陸年，扣案如附│
│    │車雄」）│                      │雙方約在高雄縣大寮鄉「燦坤電│表四編號2 所示之物，均沒│
│    │        │                      │器行」見面，戊○○將1,000 元│收銷燬之；扣案如附表四編│
│    │        │                      │之海洛因賣予辛○○。        │號4 所示之物及販賣第一級│
│    │        │                      │                            │毒品所得新臺幣壹仟元，均│
│    │        │                      │                            │沒收。                  │
│    │        ├───────────┼──────────────┼────────────┤
│    │        │98年5月19日7時6分許，1│辛○○以手機門號0000000000撥│戊○○販賣第一級毒品，處│
│    │        │次。                  │打0000000000與戊○○聯絡後，│有期徒刑拾陸年，扣案如附│
│    │        │                      │雙方約在高雄縣大寮鄉○○街66│表四編號2 所示之物，均沒│
│    │        │                      │號戊○○之住處見面，戊○○將│收銷燬之；扣案如附表四編│
│    │        │                      │500 元之海洛因賣予辛○○。  │號4 所示之物及販賣第一級│
│    │        │                      │                            │毒品所得新臺幣伍佰元，均│
│    │        │                      │                            │沒收。                  │
├──┼────┼───────────┼──────────────┼────────────┤
│ 2  │庚○○（│98年3月間。           │庚○○打電話與戊○○聯絡，雙│戊○○販賣第一級毒品，處│
│    │綽號「阿│                      │方約在高雄縣大寮鄉○○街66號│有期徒刑拾陸年，扣案如附│
│    │諾」）  │                      │戊○○住處，由戊○○販賣1,00│表四編號2 所示之物，均沒│
│    │        │                      │0 元之海洛因給庚○○。      │收銷燬之；扣案如附表四編│
│    │        │                      │                            │號4 所示之物及販賣第一級│
│    │        │                      │                            │毒品所得新臺幣壹仟元，均│
│    │        │                      │                            │沒收。                  │
│    │        ├───────────┼──────────────┼────────────┤
│    │        │98年4月間。           │同上。                      │同上。                  │
│    │        ├───────────┼──────────────┼────────────┤
│    │        │98年5月3日6時41分許，1│庚○○以電話00-0000000撥打09│同上。                  │
│    │        │次。                  │00000000與戊○○聯絡後，雙方│                        │
│    │        │                      │約在高雄縣大寮鄉○○街66 號 │                        │
│    │        │                      │戊○○住處見面，戊○○將海洛│                        │
│    │        │                      │因，以1,000 元之價格賣給董豐│                        │
│    │        │                      │銘。                        │                        │
│    │        ├───────────┼──────────────┼────────────┤
│    │        │98年5月3日22時24分許，│同上。                      │同上。                  │
│    │        │1次。                 │                            │                        │
├──┼────┼───────────┼──────────────┼────────────┤
│ 3  │甲○○（│98年4 月中旬。        │甲○○先以電話聯絡戊○○，雙│戊○○販賣第二級毒品，處│
│    │綽號「輪│                      │方相約在戊○○位於高雄縣大寮│有期徒刑伍年，扣案如附表│
│    │仔」）  │                      │鄉○○街66號住處見面，戊○○│四編號3 所示之物，均沒收│
│    │        │                      │將2,000 元之甲基安非他命賣給│銷燬之；扣案如附表四編號│
│    │        │                      │甲○○。                    │4所 示之物及販賣第二級毒│
│    │        │                      │                            │品所得新臺幣貳仟元，均沒│
│    │        │                      │                            │收。                    │
│    │        ├───────────┼──────────────┼────────────┤
│    │        │98年4月中旬。         │甲○○先以電話聯絡戊○○，雙│戊○○販賣第二級毒品，處│
│    │        │                      │方相約在戊○○位於高雄縣大寮│有期徒刑伍年，扣案如附表│
│    │        │                      │鄉○○街66號住處見面，戊○○│四編號3 所示之物，均沒收│
│    │        │                      │將3,000 元之甲基安非他命賣給│銷燬之；扣案如附表四編號│
│    │        │                      │甲○○。                    │4所 示之物及販賣第二級毒│
│    │        │                      │                            │品所得新臺幣參仟元，均沒│
│    │        │                      │                            │收。                    │
│    │        ├───────────┼──────────────┼────────────┤
│    │        │98年5月3日15時37分許，│甲○○以手機門號0000000000撥│戊○○販賣第一級毒品，處│
│    │        │1次。                 │打0000000000與戊○○聯絡後，│有期徒刑拾陸年，扣案如附│
│    │        │                      │雙方約在高雄縣大寮鄉○○街66│表四編號2 所示之物，均沒│
│    │        │                      │號戊○○住處見面，戊○○將1,│收銷燬之；扣案如附表四編│
│    │        │                      │000 元之海洛因賣給甲○○。  │號4 所示之物及販賣第一級│
│    │        │                      │                            │毒品所得新臺幣壹仟元，均│
│    │        │                      │                            │沒收。                  │
│    │        ├───────────┼──────────────┼────────────┤
│    │        │98年5月11日20時32分許 │同上，戊○○在高雄縣大寮鄉「│戊○○販賣第二級毒品，處│
│    │        │，1次。               │台客冷飲」處，將3,000 元之甲│有期徒刑伍年，扣案如附表│
│    │        │                      │基安非他命賣給甲○○。      │四編號3 所示之物，均沒收│
│    │        │                      │                            │銷燬之；扣案如附表四編號│
│    │        │                      │                            │4所 示之物及販賣第二級毒│
│    │        │                      │                            │品所得新臺幣參仟元，均沒│
│    │        │                      │                            │收。                    │
└──┴────┴───────────┴──────────────┴────────────┘
附表二：被告壬○○販賣毒品部分
┌──┬────┬───────────┬──────────────┬────────────┐
│編號│買受人  │販賣之時間（次數）    │販賣之方式、地點、代價      │所犯罪名、主刑及從刑    │
├──┼────┼───────────┼──────────────┼────────────┤
│ 1  │丁○○  │98年5 月底至6 月初間。│丁○○以手機門號0000000000撥│壬○○販賣第一級毒品，累│
│    │        │                      │打0000000000門號後，雙方約在│犯，處有期徒刑拾貳年，扣│
│    │        │                      │高雄縣大寮鄉○○路與八八快速│案如附表四編號5 、6 所示│
│    │        │                      │道路橋下見面，由壬○○將海洛│之物，均沒收銷燬之；扣案│
│    │        │                      │因及甲基安非他命以1,000 元之│如附表四編號7 所示之物，│
│    │        │                      │價格賣給丁○○。            │均沒收；未扣案販賣第一、│
│    │        │                      │                            │二級毒品所得新臺幣壹仟元│
│    │        │                      │                            │沒收，如全部或一部不能沒│
│    │        │                      │                            │收時，以其財產抵償之。  │
│    │        ├───────────┼──────────────┼────────────┤
│    │        │同上。                │丁○○以手機門號0000000000撥│壬○○販賣第一級毒品，累│
│    │        │                      │打0000000000門號後，雙方約在│犯，處有期徒刑拾貳年，扣│
│    │        │                      │高雄縣大寮鄉○○路與八八快速│案如附表四編號5 、6 所示│
│    │        │                      │道路橋下見面，由壬○○將海洛│之物，均沒收銷燬之；扣案│
│    │        │                      │因及甲基安非他命以500 元之價│如附表四編號7 所示之物，│
│    │        │                      │格賣給丁○○。              │均沒收；未扣案販賣第一、│
│    │        │                      │                            │二級毒品所得新臺幣伍百元│
│    │        │                      │                            │沒收，如全部或一部不能沒│
│    │        │                      │                            │收時，以其財產抵償之。  │
│    │        ├───────────┼──────────────┼────────────┤
│    │        │同上。                │同上。                      │同上。                  │
├──┼────┼───────────┼──────────────┼────────────┤
│ 2  │甲○○  │98年6月間，1次。      │甲○○至壬○○位於高雄縣大寮│壬○○販賣第一級毒品，累│
│    │        │                      │鄉○○路○ 段856 巷47之10號43│犯，處有期徒刑拾貳年，扣│
│    │        │                      │房屋，由壬○○將500 元之海洛│案如附表四編號6 所示之物│
│    │        │                      │因賣給甲○○。              │，均沒收銷燬之；扣案如附│
│    │        │                      │                            │表四編號7 所示之物，均沒│
│    │        │                      │                            │收；未扣案販賣第一級毒品│
│    │        │                      │                            │所得新臺幣伍佰元沒收，如│
│    │        │                      │                            │全部或一部不能沒收時，以│
│    │        │                      │                            │其財產抵償之。          │
└──┴────┴───────────┴──────────────┴────────────┘
附表三：被告丁○○販賣毒品部分
┌──┬────┬───────────┬──────────────┬────────────┐
│編號│買受人  │販賣之時間（次數）    │販賣之方式、地點、代價      │所犯罪名、主刑及從刑    │
├──┼────┼───────────┼──────────────┼────────────┤
│ 1  │己○○（│98年5月15日11時15分許 │丁○○於早上7 時許，前往陳文│丁○○共同販賣第一級毒品│
│    │綽號「外│，1 次。              │華位於高雄縣大寮鄉三隆村信隆│，累犯，處有期徒刑拾陸年│
│    │省雄」）│                      │街66號住處，由戊○○交付海洛│，未扣案共同販賣第一級毒│
│    │        │                      │因及行動電話（0000000000 ） │品所得新臺幣伍佰元應與陳│
│    │        │                      │與丁○○，迨己○○以手機門號│文華連帶沒收之，如全部或│
│    │        │                      │0000000000撥打0000000000後，│一部不能沒收時，應以其與│
│    │        │                      │雙方約在高雄縣大寮鄉「7-11」│戊○○之財產連帶抵償之。│
│    │        │                      │超商見面，由丁○○將500 元之│                        │
│    │        │                      │海洛因賣給己○○。          │                        │
└──┴────┴───────────┴──────────────┴────────────┘
附表四：沒收部分
┌──┬──────────────────────────────┐
│編號│扣押物                                                      │
├──┼──────────────────────────────┤
│ 1  │仿BERETTA廠92FS型半自動手槍製造之改造手槍1支（含彈匣2個、槍 │
│    │枝管制編號0000000000）及具殺傷力之子彈16顆                  │
├──┼──────────────────────────────┤
│ 2  │第一級海洛因23包（含包裝袋，驗後淨重合計3.8 公克）          │
├──┼──────────────────────────────┤
│ 3  │第二級毒品安非他命15包（含包裝袋，驗後淨重合計1.923 公克）  │
├──┼──────────────────────────────┤
│ 4  │行動電話8支（序號Ｚ000000000、序號000000000000000 、序號35795│
│    │0000000000 、序號000000000000000 ；序號000000000000000 、序 │
│    │號000000000000000 ；序號000000000000000000；序號000000000000│
│    │540 ）、裝毒品用夾鏈袋4 個、裝毒品用塑膠罐1 個、空夾鏈袋2 包│
├──┼──────────────────────────────┤
│ 5  │第二級毒品安非他命4 包（含包裝袋，驗後淨重合計0.763 公克）  │
├──┼──────────────────────────────┤
│ 6  │第一級毒品海洛因9 包（含包裝袋，驗後淨重合計1.23公克）      │
├──┼──────────────────────────────┤
│ 7  │毒品殘渣袋2 個、空夾鍊袋4 包、封口機1 組、削尖吸管1 支、SAMS│
│    │UNG 行動電話1 支（搭配門號0000000000號）                    │
└──┴──────────────────────────────┘

司法院資訊處製作；財團法人民間司法改革基金會備份。
